【裁判字號】    88,中簡上,358
【裁判日期】    890504
【裁判案由】    賭博
【裁判全文】
台灣台中地方法院刑事判決                      八十八年度中簡上字第三五八號
    上  訴  人
    即  被  告  乙○○
右上訴人因賭博案件，不服台灣台中地方法院台中簡易庭八十八年度中簡字第二二六
五號中華民國八十八年十月三十日第一審簡易判決（聲請案號：台灣台中地方法院檢
察署八十八年度偵字第一九六五五號），提起上訴，本院合議庭為第二審判決如左：
    主    文
上訴駁回。
    事    實
一、乙○○意圖營利，於民國八十八年九月二日，以其所有之麻將一副及骰子三顆為
    賭具，提供坐落台中市○區○○路二巷三十二號住處房屋為賭博場所，供丙○○
    等賭客賭博財物，約定抽頭方法為每賭玩四圈之前二次自摸各抽頭新台幣（下同
    ）五十元，嗣於當日二十一時十五分許，為警在上址當場查獲賭客丙○○、丁○
    ○○、曾秋桃、甲○○在場賭博，並扣得乙○○所有之賭具麻將一副及骰子三顆
    。
二、案經台中市警察局第二分局報請臺灣臺中地方法院檢察署檢察官偵查後聲請簡易
    判決處刑。
    理    由
一、訊據上訴人即被告（下稱被告）乙○○固對於其確實居住上址，且賭客丙○○等
    人係於上開時、地，以麻將為賭具賭博財物時為警查獲等情供承不諱，惟仍矢口
    否認其有何意圖營利，供給賭博場所及聚眾賭博之犯行，辯稱：其僅借住該址數
    月，並非房東，該址係其李姓友人所有，而該麻將一副及骰子三顆非其所有，是
    其並未提供上開賭具及上址供賭客丙○○等人賭博云云。經查：被告乙○○於偵
    查及本院調查中既自承，賭客確有約定抽頭方法為每賭玩四圈之前二次自摸各抽
    頭新台幣五十元，而所交付之抽頭金五十元，係供其繳交水電、購買茶水之用，
    且因其李姓友人不在，故暫供其居住上址，由其代為管理該屋等情，且於本院審
    理中亦自承其已居住該屋三個月等語不諱，核與賭客李文彬、丁○○○及曾秋桃
    於警局及本院調查中所證，被告乙○○確實居住該址，且其等確有約定自摸者須
    交付抽頭金五十元予被告乙○○購買茶水等情節相符，足見被告乙○○確有意圖
    營利，提供其暫時居住之該場所予賭客丙○○等人賭博及聚眾賭博等犯行無疑，
    是賭客丙○○事後翻異前供陳稱，其等並未約定抽頭金等情，已無足採信；再查
    ，被告乙○○於警訊中坦承上開賭具確為其提供予賭客賭博所用之情，核與賭客
    李文彬於警訊中陳稱，賭具麻將一副及骰子三顆係被告所提供等情節相符，是被
    告事後所辯，應係避重就輕之詞，難予採信。本件事證明確，被告犯行，至堪認
    定。
二、核被告所為，係犯刑法第二百六十八條之供給場所賭博罪及聚眾賭博罪。其所犯
    上開二罪間，具有方法結果之牽連犯關係，應從一重之聚眾賭博罪論處。至扣案
    之麻將一副及骰子三顆，係被告所有，供賭客賭博之用，業據被告乙○○於警局
    中供認屬實，復有證人即賭客李文彬於警局中陳稱在卷，應依刑法第三十八條第
    一項第二款之規定，宣告沒收。原審認被告乙○○罪證明確，適用刑法第五十五
    條、第四十一條、第三十八條第一項第二款、第三項，罰金罰鍰提高標準條例第
    一項前段、第二條之規定、並審酌被告犯罪情節，量處被告有期徒刑四月，並諭
    知易科罰金之折算標準，經核原審認事用法並無不合，量刑亦稱妥適，綜合前述
    ，被告之上訴顯無理由，應予駁回。
據上論斷，應依刑事訴訟法第四百五十五條之一第一項、第三項、第三百六十八條，
判決如主文。
中      華      民      國    八十九   年     五       月       四      日
                         臺灣臺中地方法院刑事第六庭
                             審判長法  官  蔡  秉  宸
                                   法  官  簡  賢  坤
                                   法  官  許  惠  瑜
右正本證明與原本無異。
不得上訴。
                                    書記官
中      華      民      國    八十九   年     五       月       五      日


司法院資訊處製作；財團法人民間司法改革基金會備份。
